【裁判字號】    97,訴,350
【裁判日期】    971226
【裁判案由】    毒品危害防制條例等
【裁判全文】
臺灣桃園地方法院刑事判決               97年度訴字第350號
公  訴  人  臺灣桃園地方法院檢察署檢察官
被      告  甲○○
選任辯護人  謝思賢律師
            方伯勳律師
            李建慶律師
上列被告因違反毒品危害防制條例案件案件，經檢察官提起公訴
（97年度偵字第5788號），本院判決如下︰
    主  文
甲○○共同運輸第三級毒品，處有期徒刑貳年捌月。如附表一編
號一至四所示之物，均沒收。
    事  實
一、甲○○、李輝安（另案通緝，自稱李瑞或李瑞郎）、丙○○
    、丁○○、李沛璞、蕭偉烈（以上四人本院另案97年度訴字
    第1084號審理中）均明知愷他命（即Ketamine）係業經公告
    列為毒品危害防制條例第2 條第2 項第3 款所規定之第三級
    毒品，不得非法運輸，亦屬懲治走私條例第2 條第3 項規定
    公告之「管制物品項目及其數額」甲項第4 款所列管制進出
    口之物品，不得私運進口，竟於民國97年2 月上旬某日，由
    李輝安與丙○○取得聯繫，委由丙○○尋找可信任之人提供
    行動電話號碼、收受包裹地址等，並收受大陸寄出裝有愷他
    命之快遞貨物，事成之後將會各交付新臺幣（下同）3 萬元
    之報酬，丙○○遂應而允之，丙○○隨即於97年2 月間邀集
    丁○○、李沛璞前往臺北市○○○路之「茶醉」泡沫紅茶店
    ，告以林輝安所委託之事，並委由丁○○、李沛璞各尋找可
    信任及缺錢之友人1 名提供姓名、電話等資料並出面收受包
    裹。嗣同年2 月間，甲○○之友人丁○○詢問甲○○是否願
    意收包裹可以賺3 萬元，且機會難得，而後同年2 月26日或
    27日丙○○、丁○○及甲○○三人在台北市松山「茶醉」紅
    茶店碰面，由丁○○當面將甲○○使用之行動電話號碼
    0000000000交給丙○○，丙○○告知到時候會有在大陸寄包
    裹的人打電話給甲○○，並由丙○○在紙片上抄下李瑞的電
    話號碼0000000000000000交予甲○○，丙○○並要求丁○○
    陪同甲○○一同去簽收夾藏第三級毒品愷他命之包裹，之後
    不要動包裹內東西，自然有人會去收，並允諾事成之後交付
    二人3 萬元代價等語，甲○○應允後，謀議既定，甲○○即
    與李輝安、丙○○、丁○○、李沛璞、蕭偉烈共同基於自中
    華民國境外之大陸地區運輸第三級毒品愷他命及私運管制物
    品進入我國國境之犯意聯絡，約定由李輝安安排在中國大陸
    取得第三級毒品愷他命，由甲○○提供其所使用行動電話號
    碼予丁○○，並由丁○○交予丙○○，丙○○將甲○○之行
    動電話號碼及收受包裹地址交予李輝安，以供郵寄包裹至臺
    灣及收貨時聯絡之用。代收包裹之人既已確定，李輝安於大
    陸東莞地區將附表一編號1 第三級毒品愷他命（驗前總毛重
    5038.8公克，驗前純質淨重4898.73 公克，純度為98% ，取
    樣0.18公克鑑定用罄），先以附表二編號1 陶瓷南瓜之包裝
    方法包裝成黃灰色麻袋，並用白繩束起。再以附表二編號2
    陶瓷雪人包裝成黃灰色麻袋，並用白繩束起。最後以附表二
    編號3 之方法用紅麻袋將二者裝起成為1 個包裹（下稱系爭
    包裹）之方式，於同年2 月29日李輝安在系爭包裹上記載收
    件人為「李瑞」、地址為「台北市中山區○○○路○段308號
    1 樓」、電話為「0000000000」、貨物品名為「樣品」等資
    料後，自大陸地區以工藝品樣品名義，透過不知情之東莞市
    常安國際貨物運輸代理有限公司（下稱常安公司）以航空快
    遞包裹之方式運送來臺，於同年3 月2 日李輝安自大陸地區
    撥打甲○○手機號碼，自稱李瑞郎，並告知甲○○那包東西
    明天會到，甲○○即告知丁○○，二人約定一同去網咖簽收
    包裹。嗣於同年3 月2 日系爭包裹運抵桃園國際機場貨運站
    遠雄快遞專區，同日中午12時15分許進口報關，而將該管制
    進口之第三級毒品愷他命運輸入我國國境。惟內政部警政署
    航空警察局（下稱航警局）會同臺北關稅局人員（下稱關稅
    局）執行X 光檢查作業時發覺有異，當場拆封後，經試劑初
    步鑑定檢驗確認其內夾藏第三級毒品愷他命而查扣系爭包裹
    。嗣內政部警政署航空警察局人員為追查運輸毒品之人，乃
    先封妥包裹，以控制下交付之方式，依原運送流程運送系爭
    包裹，會同受常安公司委託一路發物流公司（下稱一路發公
    司）之快遞人員，並先撥打甲○○所留之電話確認送貨地址
    ，再依系爭包裹上載收件地址運送，迨97年3 月3日 上午甲○○接到快遞電話，即與丁○○一同到址位於台北市中山區
    ○○○路5 段308 號1 樓之「鬥陣網咖」準備收受包裹，並
    以打連線遊戲為掩護，待快遞人員到網咖後，撥打
    0000000000甲○○使用之行動電話通知，甲○○知悉後自網
    咖內走出，並引導快遞人員將系爭包裹抱進網咖櫃檯前地上
    ，並將簽收單予甲○○簽收，甲○○於簽收完畢快遞人員離
    開之際，為埋伏員警當場逮捕，並扣得前開甲○○使用之門
    號0000000000號黑色SonyEricsson行動電話壹支（含SIM 卡
    1 張）、夾藏愷他命之上開「系爭包裹」。在場之丁○○趁
    隙離開網咖，隨即撥打電話告知丙○○，丙○○並通知李沛
    璞、蕭偉烈勿出面領取其他裝有愷他命包裹，始悉上情。
二、案經內政部警政署航空警察局移送臺灣桃園地方法院檢察署
    檢察官偵查起訴。
    理  由
壹、程序方面：
一、按被告以外之人於審判外之言詞或書面陳述，除法律有規定
    者外，不得作為證據；又被告以外之人於審判外之陳述，雖
    不符合同法第159 條之1 至第159 條之4 之規定，但經當事
    人於審判程序同意作為證據，法院審酌該言詞陳述或書面陳
    述作成時之情況，認為適當者，亦得為證據。當事人、代理
    人或辯護人於法院調查證據時，知有第159 條第1 項不得為
    證據之情形，而未於言詞辯論終結前聲明異議者，視為有前
    項之同意，刑事訴訟法第159 條第1 項及第159 條之5 分別
    定有明文。查證人即報關人員朱紋賢於警詢中所為之陳述，
    雖屬傳聞證據，惟檢察官、被告及其辯護人於本院準備程序
    及審判期日均表示無意見而不予爭執，且迄至言詞辯論終結
    前亦未再聲明異議，本院審酌上開證據資料製作時之情況，
    尚無違法不當或證明力明顯過低之瑕疵，認以之作為證據，
    應屬適當。
二、至本件認定事實所引用之卷內其餘卷證資料（包括文書證據
    及物證），並無證據證明係公務員違背法定程序所取得，檢
    察官、被告及辯護人於審判程序中復均未於言詞辯論終結前
    表示異議，且卷內之文書證據及物證，亦無刑事訴訟法第15
    9 條之4 之顯有不可信之情況與不得作為證據之情形，則依
    刑事訴訟法第159 條之5 之規定，本件認定事實所引用之所
    有文書證據及物證，均有證據能力，合先敘明。
貳、實體方面：
一、訊據被告甲○○對上開犯罪事實於本院審理中坦承不諱（見
    97年9 月9 日延押庭訊問筆錄即本院卷一第140 頁、第157
    頁，卷二第39頁），核與證人即查獲現場之報關人員朱紋賢
    於警詢中證述：因警員於97年3 月2 日12時15分許在遠雄快
    遞進口專區查獲提單號碼000-00000000分號680W1075號之貨
    物可疑，伊會同海關開箱查驗，寄件人以「工藝品」名義申
    報之貨物1 件、貨物內有2 箱，內裝有陶瓷南瓜、陶瓷雪人
    各4 隻，又該貨是於97年3 月1 日接受大陸李明坤先生委託
    以快遞方式寄送達台灣，並以進口快遞貨物方式代為向台北
    關稅局報關，按貨上提單資料貨主為李瑞，收貨住址為「台
    北市中山區○○○路○ 段308 號1 樓」、電話為「
    0000000000」、貨物品名為「樣品」，而該貨物於97年3 月
    1 日自大陸經由澳門GE-0356 次班機運送來臺等語明確（見
    97年度偵字第5788號卷第13頁）；又證人即一路發快遞人員
    乙○○於本院審理時具結證稱：系爭包裹長約84公分，寬約
    55公分：航警局說系爭包裹有違禁物，請伊去送，伊先依包
    裹上所載之手機電話號碼0000000000聯絡收件人李先生，對
    方說好送過來，依其一般工作流程，是可以允許代收，是被
    告叫我把包裹放在網咖櫃檯前地上，被告就簽收包裹等語（
    見本院卷第61-70 頁）；證人即查獲警員林貴州於本院審理
    中具結證稱：97年3 月2 日在桃園國際機場遠雄快遞專區，
    由台北關稅局與航警局安檢隊發現系爭包裹夾藏不明粉末，
    以試劑初步鑑驗為愷他命，貨物查獲過程是全程蒐證，將毒
    品現場扣押後，其外包裝封妥，要求快遞公司按一般快遞貨
    物派送流程運送，不可能栽贓，員警先埋伏在網咖，待快遞
    公司送貨到時，被告先與快遞人員在網咖外面說話，再一同
    進入網咖內簽收，扣案紙片載有「李瑞郎」及電話號碼「
    0000000000000000」是員警逮捕被告後，被告從身上拿出來
    （見本院卷一第71-80 頁）等語；證人即查獲警員賴國樑於
    本院審理中具結證稱：以我們辦案經驗來看，逮捕被告時，
    被告沒有特別明顯情緒反應，很平靜，以被告年紀來看，我
    覺得有一點反常，告知被告包裹裡面是毒品時，被告沒有做
    任何辯解，我們與被告無冤仇，也不認識他，不需要栽贓被
    告，扣案毒品是台北關稅局與航警局共同開箱查獲，移由航
    警局刑警隊偵辦，載有李瑞郎紙片從被告身上起出（見本院
    卷一第99-106頁）等情，證人即查獲警員柯佐龍於本院審理
    中具結證稱：伊看見被告接到電話後，走到網咖外面等，確
    定被告有將包裹放在網咖內櫃檯前地板上，再走回他的座位
    ，逮捕被告後他好像沒有什麼反應等情相符（見本院卷第
    149-151 頁）；另有運送貨物簽單、毒品初步鑑驗報告單、
    X 光檢查儀注檢貨物報告表、進口快遞貨物簡易申報單、臺
    北關稅局扣押貨物運輸工具收據及搜索筆錄、財政部臺北關
    稅局函文、出貨艙單各1 份、查獲照片10張、航空警察局安
    全檢查隊毒品初步鑑驗報告單、交通部民用航空局航空醫務
    中心毒品鑑定書、內政部警政署刑事警察局鑑定書各1 紙附
    卷可稽（見偵查卷第16-28 、15、40頁），復有如附表一編
    號一至四所示之物扣案可佐。又有關扣案如附表一編號一所
    示之物，經送請內政部警政署刑事警察局進行鑑定，結果確
    定含第三級毒品愷他命成分，純度為98% （驗前總毛重
    5038.8公克，驗前純質淨重4898.73 公克，取樣0.18公克鑑
    定用罄），有該局所出具97年3 月17日刑鑑字第0970033143
    號函所附之鑑定書在卷可憑（見偵查卷第40頁），堪認被告
    自白與事實相符。
二、被告甲○○與李輝安、丙○○、丁○○、李沛璞、蕭偉烈有
    共同基於自中華民國境外之大陸地區運輸第三級毒品愷他命
    及私運管制物品進入我國國境之犯意聯絡：
（一）證人丙○○於本院審理時具結證稱：被告甲○○於97年3
      月3 日上午11點15分，於臺北市○○○路○段308 號1 樓
      鬥陣網咖領取的包裹，是李輝安要寄送進來。李輝安是40
      多歲的男子，我17、18歲的時候，朋友介紹認識的。伊曾
      去過大陸兩次，一次是96年10月中旬，另一次是12月底時
      ，去大陸去的機票、生活費用、食宿費用，是李輝安供給
      。丁○○與李沛璞二人都認識李輝安。當初李輝安是先找
      伊收包裹，但是伊有工作就拒絕，李輝安電話中就拜託伊
      幫他找人。伊在97年2 月20日有找丁○○、李沛璞，去臺
      北市泡沫紅茶店，幫忙找可靠的人去收包裹，丁○○是在
      97年2 月25日在電話中跟伊說找甲○○，丁○○有將甲○○電話交給伊，李沛璞是找蕭偉烈來收包裹，伊有將甲○○、蕭偉烈的電話交給李輝安。伊好像有看過甲○○一次
      。本件被告去領取包裹，可以獲得三萬元代價。被告被抓
      之後，丁○○有打電話告訴伊說被告出事情了，伊先打電
      話給李輝安說被告被抓了，他說怎麼會這樣，伊只有通知
      李沛璞，告訴他甲○○出事情了，並要求他告訴蕭偉烈不
      要去收包裹。貨源是李輝安不是李瑞郎，甲○○不知道實
      際上寄送包裹的人就是李輝安等語歷歷。
（二）證人丁○○於本院審理時具結證稱：伊是被告甲○○國中
      時候的學長，到現在認識5 年，伊也認識丙○○。丙○○
      有問伊，有錢要不要賺，有包裹從大陸寄過來，去簽收可
      給伊三萬元，伊覺得不好就拒絕。之後隔一個禮拜左右，
      丙○○就來問伊甲○○的電話。丙○○與甲○○有見過一
      次面。97年3 月3 日伊陪同被告去鬥陣網咖上網，當時伊
      已經在裡面玩，後來看到甲○○被三、五個人圍住，伊覺
      得怪怪就走出去，看到有人一直跟著伊，最後就被伊跑掉
      了。離開網咖之後多久，當天伊打電話給丙○○等語。
（三）被告甲○○於審理時坦承：懷疑包裹內是毒品愷他命，收
      包裹前一天有接自大陸地區自稱李瑞之人電話，並告知包
      裹明天會到等事宜，伊告訴丁○○這件事，並於隔日與丁○○二人一同到網咖準備收包裹等語，互核證人丙○○、
      丁○○之證述，二人均明知收受自大陸寄來包裹可以獲得
      3 萬元，而丙○○、丁○○卻自己不收，丙○○要求丁○○找一名可信任之友人代為收受，丙○○將丁○○、李沛
      璞交付之甲○○、蕭偉烈行動電話號碼提供予在大陸地區
      之李輝安，衡情與一般代為收受包裹之常情不符；又丁○○與被告甲○○一同前往網咖收取包裹時，丁○○見被告
      遭逮捕，即趁亂之際逃跑，並打電話予丙○○。丙○○並
      通知李沛璞，要求蕭偉烈不要去領包裹，更顯與常情有異
      ，再參以被告甲○○遭逮捕時，隨身仍攜帶由丙○○所寫
      之李瑞大陸地區電話0000000000000000之紙片，堪認被告
      甲○○與李輝安、丙○○、丁○○、李沛璞、蕭偉烈有共
      同基於自中華民國境外之大陸地區運輸第三級毒品愷他命
      及私運管制物品進入我國國境之互有犯意聯絡及行為分擔
      甚明。綜上，本件事證明確，被告犯行堪予認定，應依法
      論科。
三、按查愷他命係毒品危害防制條例第2 條第2 項第3 款所列管
    之第三級毒品，並係行政院依懲治走私條例第2 條第4 項授
    權訂定之管制物品項目及其數額甲類第4 項規定之毒品，屬
    管制進出口之物品。核被告甲○○所為，係犯毒品危害防制
    條例第4 條第3 項之運輸第三級毒品罪及懲治走私條例第12
    條、第2 條第1 項之自大陸地區私運管制物品進口罪。又按
    「持有毒品者，依毒品危害防制條例第11條第1 項、第2 項
    之規定，僅處罰持有第一級毒品及第二級毒品，至於持有第
    三級毒品或持有第四級毒品，則無設處罰規定，故對無正當
    理由而持有第三級、第四級毒品者，除其毒品應依同條例第
    18條第1 項前段規定予以沒入銷燬外，尚無依該條例論以持
    有罪之餘地。若被告所為係犯毒品危害防制條例第4 條第3
    項之販賣第三級毒品罪，並於理由內說明『持有第三級毒品
    愷他命之行為，已為販賣之高度行為所吸收，不另論罪』云
    云，似認定被告持有第三級毒品愷他命原屬犯罪行為，因該
    部分行為為販賣之高度行為所吸收，故不另論持有罪，與前
    揭法律規定有違，自難認為適法。」最高法院97年度台上字
    第1486號判決意旨參照。依上開說明，被告持有第三級毒品
    愷他命之行為，自無「為運輸之高度行為所吸收，不另論罪
    」之問題，一併敘明。再懲治走私條例第2 條第1 項所謂私
    運管制物品進口，係指由國外或自大陸地區私運管制物品，
    進入臺灣地區而言；輸入之既遂與未遂，又以是否已進入國
    界為標準；而運輸毒品罪祇以所運輸之毒品已實施運送為已
    足，並非以運抵目的地為犯罪完成之要件，區別該罪既遂或
    未遂，應以已否起運為準，既已起運，構成該罪之輸送行為
    即已完成，不以抵達目的地為既遂條件（最高法院95年度臺
    上字第298 號判決意旨參照），查被告甲○○與李輝安、丙○○、丁○○、李沛璞及蕭偉烈自大陸地區私運、運輸第三
    級毒品愷他命抵達我國中正機場，經內政部警政署航空警察
    局人員執行Ｘ光檢視勤務時，發覺可疑，乃會同海關人員開
    驗，並由員警事先告知快遞公司送貨人員將該毒品送至約定
    收貨地點後查獲，但該毒品既已運抵中正機場，並進入我國
    領域內，其等私運管制物品毒品愷他命進口及運輸毒品愷他
    命之行為皆已經完成，即屬既遂。再被告甲○○與上開共犯
    ，就前揭運輸及私運管制物品第三級毒品愷他命之犯行，有
    犯意聯絡及行為分擔，均為共同正犯。又被告甲○○與上開
    共犯共同利用不知情之常安貨運公司人員運輸第三級毒品愷
    他命之行為，為間接正犯。又被告甲○○以一私運行為，同
    時觸犯毒品危害防制條例第4 條第3 項之運輸第三級毒品罪
    及懲治走私條例第12條、第2 條第1 項之準私運管制物品進
    口罪，為想像競合犯，應依刑法第55條規定從一重之運輸第
    三級毒品罪處斷。爰審酌被告甲○○行為時年僅18歲餘，為
    高中在學學生，僅因些微金錢，竟受同儕誘惑，鋌而走險運
    輸第三級毒品愷他命入境，且輸入毒品愷他命驗前純質淨重
    合計高達4898.73 公克，如流入市面，勢將加速毒品氾濫，
    對社會安寧及國人健康可能產生危害甚鉅，所為實屬可議，
    惟因於入境時即遭察覺有異，尚未對我國社會之安寧秩序及
    國人健康產生危害，觀以本件運輸毒品犯罪情節中，被告甲○○並非處於主導如何運輸、包裝、寄件毒品之上游地位，
    而僅係處於下游執行收受包裹之角色，查其先前並無任何前
    科，素行良好、犯罪之動機、目的、手段以及犯後於本院審
    理中始坦承犯行等一切情狀，認檢察官請求從重量處被告甲○○有期徒刑7 年，應嫌過重。又查被告之犯罪動機，本身
    並未施用毒品，僅為貪圖3 萬元小利，因年少無知涉世未深
    ，易受同儕影響，為人所鼓動、誘惑，所幸毒品尚未流入市
    面即遭查獲，其危害社會程度尚輕，量處被告法定最低刑度
    5 年以上有期徒刑，情輕法重，顯可憫恕，被告即使宣告法
    定最低刑度之5 年以上有期徒刑，猶嫌過重，爰依刑法第59
    條之規定，減輕其刑。依法量處如主文所示之刑，已足收儆
    懲之效。
三、沒收：
(一)依毒品危害防制條例第18條第1 項前段之規定，應予沒收銷
    燬之毒品，以經查獲之第一、二級毒品為限。又毒品依其成
    癮性、濫用性及對社會危害性，共分為四級，上開條例並就
    製造、運輸、販賣、意圖販賣而持有、以非法方法使人施用
    、引誘他人施用及轉讓不同品項之毒品等行為，分別定其處
    罰。至施用或持有第三、四級毒品，因其可罰性較低，故未
    設處罰之規定，僅就施用及持有第一、二級毒品科以刑罰。
    然鑑於第三、四級毒品均係管制藥品，特於同條例第11條之
    1 明定無正當理由，不得擅自持有；第18條第1 項後段復規
    定查獲之第三、四級毒品，無正當理由而擅自持有者，沒入
    銷燬之。從而，依同條例第18條第1 項後段應沒入銷燬之毒
    品，專指查獲施用或持有之第三、四級毒品而言；倘係查獲
    製造、運輸、販賣、意圖販賣而持有、以非法方法使人施用
    、引誘他人施用或轉讓第三、四級毒品，既屬同條例相關法
    條明文規定處罰之犯罪行為，即非該條項應依行政程序沒入
    銷燬之範圍。又同條例第19條第1 項所定「供犯罪所用或因
    犯罪所得之物」，係指犯第4 條至第9 條、第12條、第13條
    或第14條第1 項、第2 項之罪所用或所得之物，不包括毒品
    本身在內，是尚不得援用此項規定為第三、四級毒品之沒收
    依據。再同條例對於查獲之製造、運輸、販賣、意圖販賣而
    持有、以非法方法使人施用、引誘他人施用及轉讓第三、四
    級毒品之沒收，並無特別規定，如其行為已構成犯罪，則該
    毒品即屬不受法律保護之違禁物，應回歸刑法之適用，依刑
    法第38條第1 項第1 款之規定沒收之，始為適法（最高法院
    96年度台上字第89號、96年度台上字第727 號及96年度728
    號等判決要旨參照）。
(二)扣案如附表一編號一所示之第三級毒品愷他命（經拆封檢視
    實際共12包，驗前總毛重5038.88 公克，驗前純質淨重
    4898.73 公克，純度為98% ，取樣0.18公克鑑定用罄），經
    鑑驗第三級毒品愷他命無誤，屬違禁物，既係被告甲○○與
    其他共犯因本件運輸第三級毒品而持有，應依刑法第38條第
    1 項第1 款規定宣告沒收（至鑑驗所耗損之第三級毒品愷他
    命0.18公克，既已滅失，爰不另為沒收之諭知）。又附表一
    編號二、三扣案用以包裝第三級毒品愷他命之透明塑膠袋16
    個、用以包覆第三級毒品愷他命之白報紙團8 個、陶瓷南瓜
    4 個、陶瓷雪人4 個、包覆陶瓷工藝品的外塑膠袋8 個、保
    麗龍及黑色海綿共8 組、小型紙箱共8 個、大型紙箱共2 個
    、黃灰麻袋共2 個、紅麻袋1 個、白繩2 條、紅繩1 條，均
    係有掩飾並防止本件第三級毒品愷他命裸露、逸出及潮濕之
    功用，並為便於分裝、攜帶及運輸毒品所用之物，可與愷他
    命毒品分離，更經司法機關就之與本件扣案之愷他命分別鑑
    定量重，足證該部分與扣案之愷他命並無不可析離之關係，
    亦非違禁物，但為供被告與其他共犯所有供本件運輸第三級
    毒品罪所用之物，爰依毒品危害防制條例第19條第1 項之規
    定，併為沒收宣告之諭知。又犯罪事實所載之扣案門號
    0000000000行動電話（含SIM 卡1 張）於本案雖用以作為包
    裹寄送收件人聯絡電話，被告於警詢中雖供承一直是被告在
    使用，然為被告之姐鄭雅玲所申辦，難認為被告所有，自難
    逕依毒品危害防制條例第19條第1 項規定予以沒收；另未扣
    案之門號0000000000000000行動電話（含SIM 卡1 張），並
    無證據證明是否為共犯李輝安所有，爰不諭知沒收。至被告
    雖稱丙○○應允在事成後，將給付被告3 萬元，惟被告尚未
    實際取得此部分酬勞，經被告陳明在卷，故該部分即不在得
    沒收之列。
四、按香港澳門關係條例第35條第2 項固規定：「輸入或攜帶進
    入臺灣地區之香港或澳門物品，以進口論；其檢驗、檢疫、
    管理、關稅等稅捐之徵收及處理等，依輸入物品有關法令之
    規定辦理」。但查：本件被告甲○○所收受共犯李輝安自大
    陸地區不知名處所內以工藝品夾藏第三級毒品愷他命，經包
    裝成系爭包裹，其雖係經由澳門起飛班機返抵桃園國際機場
    ，惟被告所私運進口之毒品愷他命並非澳門物品，自無香港
    澳門關係條例第35條第2 項規定之適用，附此敘明。
據上論斷，應依刑事訴訟法第299 條第1 項前段，毒品危害防制
條例第4 條第3 項、第19條第1 項，懲治走私條例第2 條第1 項
、第11條、第12條，刑法第11條前段、第28條、第55條、第59條
、第38條第1 項第1 款，判決如主文。
本案經檢察官吳佳美到庭執行職務。
中    華    民    國    97    年    12    月    26    日
                  刑事第八庭審判長法  官  徐培元
                                  法  官  呂綺珍
                                  法  官  張瓊華
以上正本證明與原本無異
如不服本判決書應於送達後10日內向本院提出上訴狀
                                  書記官  江惠婷
中    華    民    國    97    年    12    月    26    日
附表一：
┌───┬────────────────────┐
│ 編號 │   應  沒  收  物  品                   │
├───┼────────────────────┤
│  一  │   扣案之第三級毒品愷他命12包，5038.88公│
│      │   克（驗前總毛重5038.88 公克，包裝塑膠 │
│      │   袋總重40.17 公克，取樣0.18公克鑑定用 │
│      │   罄）。                               │
├───┼────────────────────┤
│  二  │   扣案用以包裝第三級毒品愷他命之透明塑 │
│      │   膠袋16個。                           │
├───┼────────────────────┤
│  三  │   扣案用以包覆第三級毒品愷他命之白報紙 │
│      │   團8 個、保麗龍及黑色海綿共8 組、陶瓷 │
│      │   南瓜4 個、陶瓷雪人4 個、包覆陶瓷工藝 │
│      │   品的外塑膠袋8 個。                   │
├───┼────────────────────┤
│  四  │   小型紙箱共8 個、大型紙箱共2 個、黃灰 │
│      │   麻袋共2 個、紅麻袋1 個、白繩2 條、紅 │
│      │   繩1 條。                             │
└───┴────────────────────┘
附表二：
┌───┬─────┬───────────────┐
│ 編號 │工藝品外型│         包裝方法             │
│      │          │                              │
├───┼─────┼───────────────┤
│  一  │陶瓷南瓜  │每1包愷他命先以2層透明塑膠袋包│
│      │          │裝，再用白報紙將2包愷他命包裹 │
│      │          │，裝至直徑約15cm陶瓷南瓜中，再│
│      │          │將陶瓷南瓜封合，每個陶瓷南瓜先│
│      │          │用塑膠袋包起來，置於小紙箱中，│
│      │          │1個小紙箱內放1個陶瓷南瓜，紙箱│
│      │          │內左右以保麗龍，周圍以黑色海棉│
│      │          │包覆陶瓷南瓜，再將4個小紙箱放 │
│      │          │入大紙箱中，大紙箱再以黃灰色麻│
│      │          │袋裝起，並用白繩束起。        │
│      │          │                              │
├───┼─────┼───────────────┤
│  二  │陶瓷雪人  │每1包愷他命先以2層透明塑膠袋包│
│      │          │裝，再用白報紙將1包愷他命包裹 │
│      │          │，裝至陶瓷雪人中，再將陶瓷雪人│
│      │          │封合，每個陶瓷雪人先用塑膠袋包│
│      │          │起來，置於小紙箱中，1個小紙箱 │
│      │          │內放1個陶瓷雪人，紙箱內上下以 │
│      │          │保麗龍，周圍以黑色海棉包覆陶瓷│
│      │          │雪人，再將4個小紙箱放入大紙箱 │
│      │          │中，大紙箱再以黃灰色麻袋裝起，│
│      │          │並用白繩束起。                │
├───┼─────┼───────────────┤
│  三  │系爭包裹  │將本附表編號1裝有陶瓷南瓜的黃 │
│      │          │灰麻袋置於底部，將本附表編號2 │
│      │          │裝有陶瓷雪人的黃灰麻袋置於上部│
│      │          │，用紅麻袋將二者裝起，用紅繩束│
│      │          │起成為1個長約84公分，寬約55公 │
│      │          │分包裹。                      │
└───┴─────┴───────────────┘
附錄本判決論罪科刑法條：
毒品危害防制條例第四條第三項：
製造、運輸、販賣第三級毒品者，處五年以上有期徒刑，得併科
新臺幣五百萬元以下罰金。
懲治走私條例第二條第一項：
私運管制物品進口、出口逾公告數額者，處七年以下有期徒刑，
得併科新臺幣二十萬元以下罰金。


司法院資訊處製作；財團法人民間司法改革基金會備份。
